臺灣新北地方法院民事裁定
110年度消債職聲免字第105號
聲  請  人  
即  債務人  李喆禾


相  對  人  臺北富邦商業銀行股份有限公司

法定代理人  程耀輝


相  對  人  元大商業銀行股份有限公司


法定代理人  翁健  
代  理  人  黃勝豐


相  對  人  臺新國際商業銀行股份有限公司

法定代理人  尚瑞強
相  對  人  中國信託商業銀行股份有限公司


法定代理人  利明献


相  對  人  滙誠第一資產管理股份有限公司

法定代理人  莊仲沼


相  對  人  良京實業股份有限公司

法定代理人  平川秀一郎



相  對  人  摩根聯邦資產管理股份有限公司

法定代理人  李文明
相  對  人  富邦資產管理股份有限公司

法定代理人  洪主民


相  對  人  中華電信股份有限公司

法定代理人  涂元光
相  對  人  日盛國際商業銀行股份有限公司

法定代理人  黃錦瑭


相  對  人  新加坡商艾星國際有限公司臺灣分公司

法定代理人  曾慧雯


上列債務人清算事件，前經本院裁定終止清算程序確定，今裁定
如下：
    主  文
聲請人李喆禾不免責。
    理  由
一、聲請人前於民國108年11月28日向本院具狀聲請更生，經本
    院以108年度消債更字第149號裁定自108年11月28日開始更
    生程序後，由本院司法事務官以109年司執消債更字第376號
    進行更生程序；然依司法事務官於109年1月13日編造並公告
    之債權表所載，聲請人之無擔保及無優先權之本金及利息債
    務已逾1200萬元，乃本院依消費者債務清理條例(下稱消債
    條例)第63條第1項第5款及第65條第1項規定裁定聲請人於10
    9年11月26日開始清算程序，並經本院司法事務官以109年度
    司執消債清字第163號進行清算程序；嗣本院司法事務官依
    職權查核後，認聲請人之財產不敷清償消債條例第108條各
    款所定費用，且經函詢全體債權人表示意見後，於110年4月
    22日裁定終止清算程序確定等情，業經本院調取上開債務清
    理事件相關卷宗核閱屬實。是依消債條例第132條規定，本
    院即應為聲請人是否免責之審理。
二、債權人及聲請人之意見如下：
（一）聲請人：聲請人自裁定開始清算程序迄今，每月薪資平均
      約新臺幣（下同）1萬9900元，每月支出為1萬7025元。聲
      請人沒有財產，無消債條例第133條所定不免則事由，且
      聲請人亦無第134條所定不予免責事由，請准予免責。
（二）臺新國際商業銀行、臺北富邦商業銀行、元大商業銀行：
      不同意免責，請詳查聲請人有無消債條例第133、134條各
      款事由。
（三）日盛國際商業銀行、中國信託商業銀行、滙誠第一資產管
      理公司、富邦資產管理公司、良京實業公司、新加坡商艾
      星公司：聲請人聲請清算前2年所得總額為55萬2000元，
      前2年支出總額為42萬2376元，故聲請人之所得扣除必要
      支出後尚有餘額，而本件清算程序分配總額為0元，故依
      消債條例第133條之規定，聲請人應不免責。
三、經查，聲請人自本院裁定開始清算程序即109年11月26日起
    ，每月領有固定收入1萬9900元，且於109年3月至110年6月
    間每月領有老年年金5133元等情，有聲請人提出之薪資單、
    郵局存摺封面及內頁影本及勞動部勞工保險局110年8月13日
    保普老字第11060105570號函可證（見本院消債職聲免卷第8
    9至93頁、第121至123頁），扣除消費者債務清理條例第64
    條之2所定每月必要費用（109年1萬8600元、110年1萬8720
    元)後，均仍有餘額。而聲請人前於108年11月28日聲請更生
    時陳報其聲請更生前2年即106、107年之收入為每月2萬3000
    元，依此計算，聲請人於聲請前2年收入總計為55萬2000元
    （計算式：2萬3000×24＝55萬2000），扣除依消債條例第64
    條之2計算之必要支出40萬4424元，餘額為14萬7576元（計
    算式：55萬2000－40萬4424＝14萬7576），且全體債權人於清
    算程序皆未獲受償。是本件聲請人有消費者債務清理條例第
    133條所定不應免責事由，復未經普通債權人全體同意其免
    責，應為聲請人不免責之裁定，爰裁定如主文。
四、再者，聲請人因有消債條例條例第133條所定情形而受不免
    責之裁定，倘經確定並繼續清償達該條規定之數額（即聲請
    清算前2年間可處分所得扣除必要生活費用之餘額14萬7576
    元），且各普通債權人受償額均達其應受分配額時，尚得再
    依消債條例第141條規定聲請法院裁定免責。此外，法院為
    不免責之裁定確定後，債務人繼續清償債務，而各普通債權
    人受償額均達其債權額之百分之20以上者，亦得依消債條例
    第142條規定再聲請法院裁定免責，附此敘明（聲請人依各
    該規定應受清償之數額詳附表所示）。
中　　華　　民　　國　 111  　年　　2 　　月　　25　　日
                  民事第四庭    法　官　林琮欽
上為正本係照原本作成
如不服本裁定，應於裁定送達後10日內，以書狀向本院提出抗告
，並繳納抗告費新臺幣1000元
中　　華　　民　　國　　111 　年　　2 　　月　　25　　日
                                書記官　陳威同
　　　　　　　　　　　　　　　　
附表（新臺幣）      編號 債權人 債權總額 公告之債權比例（百分比） 依消債條例第133條所定數額債權比例計得之分配額（14萬7576元×公告債權比例）（A） 依消債條例第142條所定各普通債權人應受償之金額（債權金額×20％）（B） 1 臺北富邦商業銀行股份有限公司 46萬7458元 3.12 4604元 9萬3492元 2 元大商業銀行股份有限公司 87萬4192元 5.83 8604元 17萬4838元 3 臺新國際商業銀行股份有限公司 210萬3770元 14.03 2萬705元 42萬754元 4 中國信託商業銀行股份有限公司 149萬2561元 9.95 1萬4684元 29萬5812元 5 滙誠第一資產管理股份有限公司 99萬3043 6.62 9770元 19萬8609元 6 良京實業股份有限公司 82萬473元 5.47 8072元 16萬4095元 7 摩根聯邦資產管理股份有限公司 43萬8588元 2.92 4309元 8萬7718元 8 富邦資產管理股份有限公司 97萬9703元 6.53 9637元 19萬5941元 9 中華電信股份有限公司臺灣北區電信分公司 8408元 0.06 89元 1682元 10 日勝國際商業銀行股份有限公司 45萬1949元 3.01 4442元 9萬390元 11 新加坡商艾星國際有限公司台灣分公司 636萬9247元 42.46 6萬2661元 127萬3849元 備註：                                                            1.本附表公告債權比率欄，係依本院109年度司執消債清字第163號清算事件110年1月11日公告之債權表債權比率為據。 2.本院109年度司執消債清字第163號清算事件110年1月11日公告之債權表所示劣後債權，依消債條例第29條、消債條例施行細則第39條規定，不計入債權總額。 3.計算式小數點以下均四捨五入。      
　　　　　　　　　　　　　　　　　　　　　　　　　　　　
附錄
一、債務人繼續清償得聲請法院裁定免責之規定：
    消費者債務清理條例第141條
    債務人因第133條之情形，受不免責之裁定確定後，繼續清
    償達該條規定之數額，且各普通債權人受償額均達其應受分
    配額時，得聲請法院裁定免責。
    消費者債務清理條例第142條
    法院為不免責或撤銷免責之裁定確定後，債務人繼續清償債
    務，而各普通債權人受償額均達其債權額之20%以上者，法
    院得依債務人之聲請裁定免責。
二、債務人嗣後聲請法院裁定免責之說明：
    債務人於本裁定確定後，繼續清償如附表A欄所示數額時，
    得依第141條規定聲請裁定免責。或繼續清償如附表B欄所示
    數額時，依第142條規定聲請裁定免責。